臺灣士林地方法院民事判決　　　　　　　　96年度親字第19號
原　　　告　乙○○
被　　　告　甲○○
兼上一被告　李宜
法定代理人
上列當事人間否認子女事件，本院於民國96年5 月18日言詞辯論
終結，判決如下：
    主  文
確認被告甲○○非原告自被告李宜  受胎所生之婚生子。
訴訟費用由被告負擔。
    事實及理由
一、本件原告起訴主張：原告與被告李宜  於民國90年5 月8 日
    結婚，婚後共同赴美攻讀博士學位，惟雙方自93年9 月間起
    即未再共同居住生活，被告李宜  嗣於95年1 月25日休學回
    台，原告則仍滯留紐約州繼續學業，雙方已於95年3 月6 日
    協議離婚。是原告自93年9 月間起即未與被告李宜  同住，
    嗣於94年5 月間起與訴外人即美國人丙○○（Charles
    Shepherdson） 開始同居，並於95年11月18日生下被告甲○
    ○，依據台大醫院出生證明所列之懷孕週數推算，原告懷有
    被告甲○○之時間至少為95年3 月4 日之前，被告甲○○雖
    依法推定為原告與被告李宜  之婚生子女，然原告受胎當時
    係與丙○○同居，並未與被告李宜  共同生活，依此事實推
    斷被告甲○○絕非自被告李宜  受胎所生，實係原告與丙○
    ○所生之子，且被告甲○○與丙○○業於95年2 月26日前往
    臺灣大學醫學院附設醫院進行親子血緣鑑定，認無法排除被
    告甲○○與訴外人丙○○間之血緣關係，為此爰依民法第10
    63 條 第2 項提起本件否認之訴，並聲明：(1)確認被告甲○
    ○非原告自被告李宜  受胎所生之婚生子。(2)訴訟費用由被
    告負擔。另被告李宜  已到庭自認原告主張之上述事實為真
    正，並稱：對於臺灣大學醫學院附設醫院所為血緣鑑定結果
    並無意見等語在卷。
二、本件被告李宜  雖到庭自認原告主張之上揭事實為真正，惟
    按關於認諾及訴訟上自認或不爭執事實之效力，於民事訴訟
    法第589 條否認子女之訴，不適用之，民事訴訟法第594 條
    定有明文，故本院依法仍應調查其他事證查明與事實是否相
    符，合先敘明。
三、經查，原告主張之上揭事實，業據提出戶籍謄本、出生證明
    書、臺灣大學醫學院附設醫院血緣鑑定報告書及診斷證明書
    等件為證。又證人丙○○亦到庭證稱：被告甲○○確係伊與
    原告所生之子等語（見本院96年4 月13日非訟事件筆錄）。
    另依被告甲○○與訴外人丙○○於96年2 月26日自行前往臺
    灣大學醫學院附設醫院進行親子血緣鑑定結果，認「結論：
    本系統檢驗之DNA 點位皆無法排除SHEPHERDSON,CHARLES
    PHILIP（丙○○）與甲○○之血緣關係，其親子關係指數（
    CPI） 為00000000.458541 ；丙○○為甲○○之父親的機率
    （Probability of Paternity；PP% 值）為99.999998%。」
    等語，有國立臺灣大學醫學院附設醫院血緣鑑定報告書、診
    斷證明書在卷可稽，而被告李宜  對此亦不否認，可見被告
    甲○○血緣上之父親應係訴外人丙○○，其與被告李宜  間
    並不具有真實血緣關係，顯非原告自被告李宜  受胎所生之
    子女乙節屬實，自堪信原告之主張為真正。
四、按民法第1063條第1 項推定之婚生子女，如夫妻之一方能證
    明子女非為婚生子女者，得自知悉該子女非為婚生子女之時
    起，二年內提起否認之訴，民法第1063條第2 項、第3 項定
    有明文。查本件原告於95年11月18日生下被告甲○○，而原
    告與被告李宜  係於95年3 月6 日離婚，被告甲○○依法仍
    應推定為被告李宜  之婚生子，但被告甲○○確非原告自被
    告李宜  受胎所生，已如前述，依照上開規定，原告於96年
    3 月7 日提起本訴，顯未逾越法定除斥期間，從而原告訴請
    確認被告甲○○非原告自被告李宜  受胎所生之婚生子，於
    法洵屬有據，應予准許。
五、據上論結，本件原告之訴為有理由，依民事訴訟法第85條第
    1 項、第78條，判決如主文。
中　　華　　民　　國　　96　　年　　5 　　月　　31　　日
                  家事法庭  法  官  陳章榮
以上正本係照原本作成。
如對本判決上訴，應於判決送達後20日內向本院提出上訴狀。
中　　華　　民　　國　　96　　年　　5 　　月　　31　　日
                            書記官  張竣閔
